【裁判字號】    98,訴,79
【裁判日期】    980625
【裁判案由】    偽造文書等
【裁判全文】
臺灣臺南地方法院刑事判決                98年度訴字第79號
公  訴  人  臺灣臺南地方法院檢察署檢察官
被      告  乙○○
                    (
上列被告因偽造文書等案件，經檢察官提起公訴（97年度營偵字
第1913號），被告就被訴事實為有罪之陳述，本院合議庭裁定由
受命法官獨任進行簡式審判程序，判決如下：
    主    文
乙○○犯如附表所示之各罪，均累犯，各處如附表所示之宣告刑
，如易科罰金，均以新臺幣壹仟元折算壹日，偽造如附表「偽造
之文書欄」內所示之文書均沒收。應執行有期徒刑壹年貳月，如
易科罰金，以新臺幣壹仟元折算壹日，偽造如附表「偽造之文書
欄」內所示之文書均沒收。
    事    實
一、乙○○前因公共危險案件，經臺灣嘉義地方法院判處有期徒
    刑3月確定，而於民國96年7月30日執行完畢。
二、詎乙○○仍未悔改，而於下列時、地，分別為以下之犯行：
  (一)乙○○與姓名、年籍不詳，綽號「黃先生」之成年男子共同
    基於偽造特種文書之犯意，而於97年10月12至13日間某時，
    在台南縣鹽水鎮○○路便利商店後方，由乙○○將其照片之
    底片1張交予「黃先生」，「黃先生」則在不詳時間、地點
    偽造貼有乙○○照片之「甲○○」身分證、健保卡各1張，
    再於10月15日至17日間某時，在上揭地點交予乙○○；而乙
    ○○則交付新台幣15,000元予「黃先生」，而以之偽造之代
    價。
   (二)乙○○基於偽造文書及意圖為自己不法所有之犯意，於97
     年10月24日持偽造之甲○○身分證、健保卡至彰化市○○
     路○段190號地球村企業有限公司申請威寶電信股份有限公
     司（下稱威寶電信公司）之行動電話門號，並在威寶電信
     公司之「行動電話服務申請書」上偽造甲○○之簽名，作
     為甲○○申請行動電話之意思，再連同偽造之甲○○身分
     證、健保卡交予店員，由店員影印證件後黏貼在上揭申請
     書上，使威寶電信公司人員誤以為係甲○○本人申請使用
     行動電話，致陷於錯誤，而依申請之話費交付威寶電信公
     司行動電話門號SIM卡2張予乙○○，足生損害於甲○○及
     威寶電信公司對客戶管理及通訊服務提供之正確性。
   (三)乙○○再以上開同一手法，於同日至台中市○○區○○路3
     段90號1樓錸電科技有限公司申請遠傳電信股份有限公司（
     下稱遠傳公司）行動電話門號，並在「行動電話/第三代行
     動電話服務申請書」上偽造甲○○之簽名，而詐欺取得遠
     傳電信公司行動電話門號SIM卡1張、手機1支。
   (四)乙○○又於同日至台南縣永康市○○○路515號中華電信股
     份有限公司（下稱中華電信公司）台南營運處永康服務中
     心申請中華電信公司行動電話門號，並在行動電話業務（
     租用/異動）申請書、通信費優惠方案同意書（新申報低資
     費客戶適用）上偽造甲○○之簽名，而詐欺取得中華電信
     公司行動電話門號SIM卡1張、手機1支；
   (五)乙○○復於同日至台南縣永康市○○○街51號1樓快樂通訊
     社，申請台灣大哥大股份有限公司（下稱台哥大公司）行
     動電話門號，並在行動通信網路業務服務申請書上偽造甲
     ○○之簽名，而詐欺取得台哥大公司行動電話門號SIM卡1
     張、手機1支；嗣乙○○再將上開所取得之各電信公司行動
     電話門號SIM卡、手機以7,000元轉賣予姓名年籍不詳之人
     。
   (六)嗣乙○○復於97年10月27日12時45分許，至台南縣新營市
     ○○路146號彰化銀行，申請存款帳戶，並在彰化銀行個人
     戶顧客資料卡、個人戶業務往來申請書、作業檢核表上偽
     造甲○○之簽名，以作為甲○○申請使用該行存款帳戶之
     意，再將上述資料交予銀行行員，並將偽造之甲○○身分
     證、健保卡交予彰化銀行行員蔡國濱時，蔡國濱發覺有異
     而報警查獲，並扣得放有乙○○照片之偽造甲○○身分證
     、健保卡各1張。
三、案經甲○○訴由台南縣警察局新營分局報告臺灣臺南地方法
    院檢察署檢察官偵查起訴。
    理    由
一、本件係經被告於本院當庭表示認罪，而以簡式審判程序加以
    審理，有本院九十八年六月十八日準備程序筆錄及審判筆錄
    附卷足憑，則依據刑事訴訟法第二百七十三條之二、第一百
    五十九條第二項之規定，不適用傳聞法則有關限制證據能力
    之相關規定，合先敘明。
二、上開犯罪事實，有以下證據可證：
  (一)被告之自白；
  (二)告訴人甲○○之指訴；
  (三)證人蔡國濱之證述；
  (四)如附表所示之偽造「甲○○」簽名之文書各一份；
  (五)扣案貼有乙○○照片之偽造「甲○○」國民身分證、健卡卡
    各一張。
三、核被告所為，各係犯如附表所示之各罪。被告於如附表編號
    二至六所示「偽造之文書」欄所載之文書上偽簽「甲○○」
    之署名，復持之以行使，偽造署名之行為係偽造私文書之部
    分行為，而其偽造後持以行使，偽造之低度行為為行使之高
    度行為所吸收，均不另論罪。被告與姓名、年籍不詳，綽號
    「黃先生」之成年男子，就事實欄二、(一)之犯行，有犯意聯
    絡及行為分擔，均應論以共同正犯。被告就事實欄二、(二)(三)
    (四)(五)之犯行，係行使偽造特種文書及偽造私文書後持以行使
    ，其目的均在詐欺各該電信公司之SIM卡及手機，應依想像
    競合犯之規定，其各該犯行均應從一重之行使偽造私文書罪
    處斷。被告有如事實欄一所示之科刑及執行紀錄，於九十六
    年七月三十日執行完畢，此有臺灣高等法院被告前案紀錄表
    一份在卷可按，其前受有期徒刑之執行完畢後，五年內故意
    再犯本件有期徒刑以上之罪，均應依刑法第四十七條第一項
    之規定論以累犯，並加重其刑。爰審酌被告犯罪之動機、目
    的、手段、及其犯後坦承犯行，犯後態度良好，且被害人甲
    ○○亦到庭表示原諒被告等一切情狀，分別量處如附表所示
    之宣告刑，並定其應執行刑。又依九十八年六月十九日司法
    院大法官會議釋字第六六二號解釋，對於刑法第四十一條第
    二項，關於數罪併罰，數宣告刑均得易科罰金，而定應執行
    刑之刑逾六個月者，排除適用同條第一項得易科罰金之規定
    部分，與憲法第二十三條規定有違，並與大法官會議解釋釋
    字第三六六號解釋意旨不符，而應自本解釋公布之日起失其
    效力。是以被告所犯之數罪既經本院宣告如附表所示之宣告
    刑，且均屬得易科罰金，而所定之執行刑雖逾六個月以上，
    參以上開解釋意旨，自仍須就其所宣告之刑及所定之執行刑
    均以宣告得易科罰金之折算標準。
四、被告所偽造如附表編號一至六所示「偽造之文書」欄內所載
    之文書，均係因犯罪所生之物，爰依刑法第三十八條第一項
    第三款之規定，均予宣告沒收，至於如附表編號二至六所示
    「偽造之文書」欄內所載文書上之「甲○○」簽名，因該文
    書業已宣告沒收，而不再重複宣告沒收，併此敘明。
據上論斷，應依刑事訴訟法第二百七十三條之一第一項、第二百
九十九條第一項前段、第三百十條之二、第四百五十四條，刑法
第二十八條、刑法第二百十六條、第二百十條、第二百十二條、
第三百三十九條第一項、第四十七條第一項、第五十五條、第五
十五條第五款、第四十一條第一項前段、第三十八條第一項第三
款，判決如主文。
本案經檢察官王惠芬到庭執行職務。
中    華    民    國    98    年    6    月     25    日
                        刑事第十三庭  法  官  徐文瑞
以上正本證明與原本無異。
如不服本判決應於收受本判決後10日內向本院提出上訴書狀，並
應敘述具體理由。其未敘述上訴理由者，應於上訴期間屆滿後20
日內向本院補提理由書狀（均須按他造當事人之人數附繕本）「
切勿逕送上級法院」。
                                      書記官  何小玉
中    華    民    國    98    年    6    月     25    日
附表：
┌──┬─────┬─────────────┬──────┬─────────┐
│編號│犯罪事實  │所犯法條、罪名            │宣告刑      │偽造之文書        │
│    │          │                          │            │                  │
├──┼─────┼─────────────┼──────┼─────────┤
│一、│如事實欄二│刑法第二十八條、第二百十二│有期徒刑月│貼有乙○○照片之偽│
│    │、(一)    │條共同偽造特種文書罪      │            │造「甲○○」國民身│
│    │          │                          │            │分證、健保卡各一張│
├──┼─────┼─────────────┼──────┼─────────┤
│二、│如事實欄二│刑法第二百十六條、第二百十│有期徒刑肆月│威寶電信公司之「行│
│    │、(二)    │二條之行使偽造特種文書罪；│            │動電話服務申請書一│
│    │          │第二百十六條、第二百十條之│            │份                │
│    │          │行使私文書罪；第三百三十九│            │                  │
│    │          │條第一項之詐欺取財罪      │            │                  │
│    │          │(上開三罪應論以想像競合犯 │            │                  │
│    │          │，而從一重之行使偽造私文書│            │                  │
│    │          │罪處斷)                   │            │                  │
├──┼─────┼─────────────┼──────┼─────────┤
│三、│如事實欄二│刑法第二百十六條、第二百十│有期徒刑肆月│遠傳公司之「行動電│
│    │、(三)    │二條之行使偽造特種文書罪；│            │話/第三代行動電話 │
│    │          │第二百十六條、第二百十條之│            │服務申請書」一份  │
│    │          │行使私文書罪；第三百三十九│            │                  │
│    │          │條第一項之詐欺取財罪      │            │                  │
│    │          │(上開三罪應論以想像競合犯 │            │                  │
│    │          │，而從一重之行使偽造私文書│            │                  │
│    │          │罪處斷)                   │            │                  │
├──┼─────┼─────────────┼──────┼─────────┤
│四、│如事實欄二│刑法第二百十六條、第二百十│有期徒刑肆月│中華電信公司之「行│
│    │、(四)    │二條之行使偽造特種文書罪；│            │動電話業務 (租用/ │
│    │          │第二百十六條、第二百十條之│            │異動)申請書」、「 │
│    │          │行使私文書罪；第三百三十九│            │通信費優惠方案同意│
│    │          │條第一項之詐欺取財罪      │            │書」各一份        │
│    │          │(上開三罪應論以想像競合犯 │            │                  │
│    │          │，而從一重之行使偽造私文書│            │                  │
│    │          │罪處斷)                   │            │                  │
├──┼─────┼─────────────┼──────┼─────────┤
│五、│如事實欄二│刑法第二百十六條、第二百十│有期徒刑肆月│台哥大公司之「行動│
│    │、(五)    │二條之行使偽造特種文書罪；│            │通信網路業務服務申│
│    │          │第二百十六條、第二百十條之│            │請書」一份        │
│    │          │行使私文書罪；第三百三十九│            │                  │
│    │          │條第一項之詐欺取財罪      │            │                  │
│    │          │(上開三罪應論以想像競合犯 │            │                  │
│    │          │，而從一重之行使偽造私文書│            │                  │
│    │          │罪處斷)                   │            │                  │
├──┼─────┼─────────────┼──────┼─────────┤
│六、│如事實欄二│刑法第二百十六條、第二百十│有期徒刑月│彰化銀行之「彰化銀│
│    │、(六)    │二條之行使偽造特種文書罪；│            │行個人戶顧客資料卡│
│    │          │第二百十六條、第二百十條之│            │」、「個人戶業務往│
│    │          │行使私文書罪              │            │來申請書」、「作業│
│    │          │(上開二罪應論以想像競合犯 │            │檢核表」各一份    │
│    │          │，而從一重之行使偽造私文書│            │                  │
│    │          │罪處斷)                   │            │                  │
└──┴─────┴─────────────┴──────┴─────────┘
附錄：
中華民國刑法第210條
偽造、變造私文書，足以生損害於公眾或他人者，處5年以下有
期徒刑。
中華民國刑法第212條
偽造、變造護照、旅券、免許證、特許證及關於品行、能力服務
或其他相類之證書、介紹書，足以生損害於公眾或他人者，處1
年以下有期徒刑、拘役或3百元以下罰金。
中華民國刑法第216條
行使第210條至第215條之文書者，依偽造、變造文書或登載不實
事項或使登載不實事項之規定處斷。
中華民國刑法第339條
意圖為自己或第三人不法之所有，以詐術使人將本人或第三人之
物交付者，處5年以下有期徒刑、拘役或科或併科1千元以下罰金
。
以前項方法得財產上不法之利益或使第三人得之者，亦同。
前二項之未遂犯罰之。


司法院資訊處製作；財團法人民間司法改革基金會備份。
